臺灣高等法院高雄分院刑事判決　　　 100年度上易字第1126號
上　訴　人
即　被　告　林敬憲
上列上訴人因妨害自由案件，不服臺灣高雄地方法院100 年度易
字第1145號中華民國100 年9 月9 日第一審判決（起訴案號：臺
灣高雄地方法院檢察署100 年度調偵字第725 號），提起上訴，
本院判決如下：
    主  文
上訴駁回。
    理  由
一、按不服地方法院之第一審判決而上訴者，應向管轄第二審之
    高等法院為之。上訴書狀應敘述具體理由。第二審法院認為
    上訴書狀未敘述理由，應以判決駁回之，刑事訴訟法第361
    條第1 項、第2 項、第367 條前段分別定有明文。而所謂具
    體理由，必係依據卷內既有訴訟資料或提出新事證，指摘或
    表明第一審判決有何採證認事、用法或量刑等足以影響判決
    本旨之不當或違法，而構成應予撤銷之具體事由，始克當之
    （例如：依憑證據法則具體指出所採證據何以不具證據能力
    ，或依憑卷證資料，明確指出所為證據證明力之判斷如何違
    背經驗、論理法則）；倘僅泛言原判決認定事實錯誤、違背
    法令、量刑失之過重或輕縱，而未依上揭意旨指出具體事由
    ，或形式上雖已指出具體事由，然該事由縱使屬實，亦不足
    以認為原判決有何不當或違法者（例如：對不具有調查必要
    性之證據，法院未依聲請調查亦未說明理由，或援用證據不
    當，但除去該證據仍應為同一事實之認定），皆難謂係具體
    理由，俾與第二審上訴制度旨在請求第二審法院撤銷、變更
    第一審不當或違法之判決，以實現個案救濟之立法目的相契
    合，此有最高法院97年台上字第892 號判決意旨可參照。
二、經查：被告林敬憲上訴意旨，以被害人雖有看見被告持有玩
    具手槍，但被告並無恐嚇、脅迫被害人之意，被告與告訴人
    間因有債務，故協議由被害人簽發本票，被告之行為並無強
    制罪可言為由，指摘原判決不當云云。然查：被告於偵查、
    原審時均坦承犯行（見偵字第4165號偵查卷第12頁、第13頁
    、原審易字卷第29頁、第30頁），核與證人即被害人許榮
    於偵查及原審審理中之證述、證人呂清華、何逢模於警詢、
    偵查中證述之情節相符（見警卷第6 頁至第13頁，偵字第41
    65號偵查卷第16頁、第17頁），復有扣押物品目錄表、贓物
    認領保管單及照片9 張附卷可稽（見警卷第25頁、第33頁、
    第43頁、第50頁至第52頁），另有空氣槍1 把（含彈匣1 個
    ）、發票人為許榮，發票日為100 年1 月16日，票據號碼
    分別為NO779376、NO779377號，票面金額依次為3 萬元及4
    萬元之本票共2 紙及空白本票簿1 本扣案可資佐證，足徵被
    告任意性之上開自白與事實相符，堪予採為認定犯罪事實之
    憑據，原審因而論罪科刑，判處被告有期徒刑6 月，且諭知
    如易科罰金以新台幣1 千元折算1 日，並無違誤。是被告上
    訴，未依卷內既有訴訟資料或提出新事證，指摘或表明原審
    判決有何用法或量刑等足以影響判決本旨之不當或違法，揆
    諸上開說明，自非屬得上訴第二審之具體事由。
三、綜上所述，本件揆諸上開法條規定及最高法院判決意旨，被
    告之上訴，難認合法，應予駁回。爰不經言詞辯論，依刑事
    訴訟法第367 條前段、第372 條規定，判決如主文。
中    華    民    國  100     年    11    月    11    日
                刑事第二庭  審判長法  官  林正雄
                                  法  官  邱明弘
                                  法  官  黃壽燕
以上正本證明與原本無異。
不得上訴。
中    華    民    國  100     年    11    月    11    日
                                  書記官  戴志穎